# 请教陈版关于同一控制下企业合并处理

提问人：wincolin 时间：2019-10-24 06:30:12
背景简要：
2016 年，自然人 A 持有香港 B 公司 100%股份，香港 B 公司持有境内C 公司 90%的股权，B能对 C 公司实施控制；
2017 年自然人A 在境内设立D 公司；
2018 年 11 月，对股权进行架构调整：
1 、B公司把 C 公司所有股权转让给自然人 A；
2 、自然人 A把 B 公司转让给C；
3 、自然人把D 公司转让给 C；
最终形成自然人 A 控制 C，C控制 B 和 D的局面；
问题：因 IPO需要，报告期为 2016 年-2018 年；
1 、 2018 年底把 C 公司把B、D 公司纳入合并范围编制合并报表，合并报表的编制是否需要假设 B、D 公司在 2016 年初即受 C 控制对数据进行追溯调整？
2 、编制 2017 年合并报表时，合并范围是否包括 D公司？
3 、编制 2016 年合并报表时，是否是编制以 B公司为母公司，C 公司为子公司的合并报表？
4 、对于 IPO审计中，如何确保报告期初合并数据的准确性（以前年度企业没有编制合并报表）？

回答人：chenyiwei
1 、是。
2 、包含。D公司自其设立日（ 2017 年内）起纳入 C 的合并报表范围。
3 、基于同一控制下合并的假设，应视同重组后的架构在报告期最早期初已存在，且在整个报告期内是延续的，所以 2016 年度的合并报表结果仍是假设 C 合并B、D。
参考：《瑞华研究 2010 ～ 2016 汇编》之 “问题 3-2-28（同一控制范围内母子公司颠倒重组的处理）”。